# 请教陈版，企业持有的繁殖用生产性生物资产的折旧该如何分配？

提问人：korabbit 时间：2023-09-18 11:00:41
公司持有的繁殖用的生产性生物资产（猴）的折旧是否应该全部计入当年新生小猴的初始成本，如果是，因小猴的出生时间主要为 3 月-6月，如何合理分配至每只小猴上？如果不是，是全部计入管理费用还是部分计入管理费用？
如果是部分计入管理费用，如何进行核算？

回答人：chenyiwei
如果该生产性生物资产（成年猴）就是专用于繁殖小猴的，则其折旧全部计入所繁殖的小猴的成本。
根据主帖所述具体情况，可以考虑按产量法计提折旧，例如按照一只母猴一生中可生育小猴的数量为基础计算每只小猴对应的折旧额，将折旧额计入所生产的小猴的成本。